臺灣高等法院民事裁定　　　　　　　　　96年度抗字第1145號
抗　告　人　德商德意志銀行股份有限公司臺北分行
法定代理人　甲○○
代　理　人　林志豪律師
相　對　人　亞太固網寬頻股份有限公司
法定代理人　乙○○
抗告人因與相對人間假處分事件，對於中華民國96年6 月23日臺
灣臺北地方法院96年度裁全字第8071號所為裁定提起抗告，本院
裁定如下：
    主      文
抗告駁回。
抗告訴訟費用由抗告人負擔。
    理      由
一、原裁定以：抗告人未陳明其有如何之金錢以外之請求及本案
    訴訟所依據之法律關係，又抗告人另以拍賣質物裁定對相對
    人聲請強制執行，經原法院分案為96年度執字第36110號，
    亦無保全將來強制執行而需聲請假處分之必要。乃駁回抗告
    人假處分之聲請。經核無不合。
二、抗告意旨略以：相對人設定質權之股票（為第三人亞太行動
    寬頻電信股份有限公司股票）正由原法院查封中，依強制執
    行法第51條第2項及第3項規定，相對人及第三人亞太行動公
    司已對該股票喪失處分權，不得就系爭股票為移轉、設定負
    擔及其他一切處分，或導致查封標的物狀況變動之行為。惟
    相對人於系爭股票查封後，與第三人亞太行動公司進行簡易
    合併程序，由於該合併行為將導致系爭股票遭銷除而喪失所
    表彰權利，有抵觸前開強制執行法之規定，亦將使抗告人對
    於系爭股票之質權消滅。抗告人可依強制執行法第51 條第2
    項確認抗告人之質權存在或依民法第244 條等金錢以外之請
    求為本案訴訟法律關係，提起訴訟排除該違反查封效力之合
    併行為，惟在本案訴訟確定前，相對人與第三人亞太行動公
    司所為該違反查封效力之行為仍在進行中，將使原有查封程
    序發生阻礙有進一步保全程序之必要等語。
三、按債權人就金錢請求以外之請求，欲保全強制執行者，得聲
    請假處分。假處分，非因請求標的之現狀變更，有日後不能
    強制執行，或甚難執行之虞者，不得為之。民事訴訟法第53
    2條定有明文。經查：
  (一)原法院以96執天字第36110 號拍賣質物強制執行案件，於96
    年6 月12日查封系爭股票，抗告人業於強制執行程序實行其
    質權，核與前開假處分係為保全強制執行之要件不符。
  (二)據抗告狀載：抗告人聲請假處分係因相對人與第三人亞太行
    動公司進行簡易合併程序，將使相對人設定質權之第三人亞
    太行動公司股票遭銷除，使抗告人喪失質權，而聲請撤銷相
    對人與第三人亞太行動公司之合併變更聲請案，並對於查封
    標的物不得為移轉、設定負擔或其他有礙執行效果之行為。
    抗告人並主張其本案請求係依強制執行第51條第2 項規定、
    確認抗告人質權存在，或依民法第244條等請求為本案訴訟
    法律關係。依抗告人之意旨可知，本件抗告人欲聲請保全者
    係其對於第三人亞太行動公司股票之質權存在，得對該設定
    質權之股票進行拍賣受償，然抗告人業聲請強制執行實行其
    質權，詳前述，難認有日後不能強制執行或甚難執行之虞之
    情形。
四、綜上，抗告人之聲請核與上開法條規定不合，原裁定駁回其
    假處分之聲請，於法並無不合。抗告意旨指摘原裁定不當，
    求予廢棄，為無理由，應予駁回。
五、據上論結，本件抗告為無理由，裁定如主文。
中　　華　　民　　國　　96　　年　　7 　　月　　26　　日
                    民事第二庭
                        審判長法官  吳謙仁
                              法官  蘇瑞華
                              法官  李瓊蔭
正本係照原本作成。
本裁定除以適用法規顯有錯誤為理由，並經本院許可外，不得再
抗告。如提起再抗告，應於收受後10日內委任律師為訴訟代理人
向本院提出再抗告狀。並繳納再抗告費新台幣１千元。
中　　華　　民　　國　　96　　年　　7 　　月　　27　　日
　　　　　　　　　　　　　　　書記官  王才生
